【裁判字號】    95,聲判,5
【裁判日期】    950818
【裁判案由】    聲請交付審判
【裁判全文】
臺灣新竹地方法院刑事裁定              95年度聲判字第5 號
聲  請  人
即告 訴 人  甲○○
告訴代理人  簡榮宗律師
被      告  乙○○
上列聲請人因告訴被告誣告案件，不服臺灣高等法院檢察署檢察
長駁回聲請再議之處分（95年度上聲議字第875 號），聲請交付
審判，本院裁定如下：
    主  文
聲請駁回。
    理  由
一、聲請交付審判意旨略以：
（一）查被告乙○○以意圖使聲請人甲○○受刑事處分之故意，
      曾多次向偵查犯罪之警察機關檢舉聲請人有以重製之方法
      侵害他人著作權。案經臺灣新竹地方法院檢察署檢察官偵
      查後，以被告無誣告之惡意而予以不起訴處分；經聲請人
      提出再議之聲請，臺灣高等法院檢察署檢察長竟以「被告
      係向民間組織『商業軟體聯盟』檢舉聲請人所經營之卡蒙
      企業社使用盜版軟體，而非向有偵查權之公務員檢舉」以
      及「被告僅檢舉卡蒙企業社使用盜版軟體，非謂聲請人自
      行非法重製軟體，係微軟公司所主張」而認被告難成立誣
      告罪名云云，故又為再議駁回之處分。
（二）惟原不起訴處分書及再議駁回之處分容有應予調查之事項
      未予調查，及認定事實多所違誤之失，理由分述如下：
  １、按刑事訴訟法第258 條之1 規定告訴人得向法院聲請交付
      審判，係對於檢察官不起訴或緩起訴裁量權制衡之一種外
      部監督機制，此時法院僅在檢察官所為不起訴或緩起訴之
      處分是否正確加以審查，以防止檢察機關濫權。依此立法
      精神法院就聲請交審判案件之審查，所謂「得為必要之調
      查」，其調查證據之範圍，自應以偵查中曾顯現之證據為
      限，不可就告訴人新提出之證據再為調查，亦不可蒐集偵
      查卷以外之證據。然而。從反面加以思考，若偵查中所已
      顯現之證據，即為法院審查交付審判案件所必須調查之範
      圍，以救濟不起訴或再議駁回處分之違法與不當，合先敘
      明。
  ２、查民國93年7 月28日，聲請人因被檢舉涉嫌違反著作權，
      由保二總隊保智大隊桃園分隊持法院核發之搜索票，進入
      卡蒙企業社內搜索時，「承辦之員警」曾向聲請人表示係
      因乙○○先生多次向其機關檢舉聲請人有以重製之方法侵
      害他人著作權，始有此次之搜索行動！因此，臺灣高等法
      院檢察署於前開之再議駁回處分書中，僅以被告於94年11
      月18日檢察事務官詢問時，表示其係向民間組織「商業軟
      體聯盟」檢舉，即肯認被告無向有偵查權之公務員誣告之
      情，實令聲請人難以甘服！故被告是否有曾向保二總隊保
      智大隊檢舉聲請人涉嫌違反著作權之舉？實有予以查明之
      必要。然檢察官就此卷內已存在之事實（例如，調閱保二
      總隊保智大隊之筆錄，以證明乙○○是否曾向該機構檢舉
      之）均未予調查，應有進一步調查之必要（此部分亦應屬
      偵查中已顯現的證據，鈞院亦得調查並審酌）。
  ３、再者，聲請人所經營之卡蒙企業社內雖有查獲非法重製之
      軟體，此亦為聲請人所不否認，然聲請人不具電腦專業知
      識，對於該等軟體之重製或使用確毫不知情。因此，卡蒙
      企業社內查獲非法使用之軟體，並非即能等同於認定聲請
      人甲○○有「非法重製」之行為。但由93年度偵字第5519
      號不起訴處分書可知，該案之告訴人美商微軟公司及美商
      奧多比公司（下稱微軟公司及奧多比公司），係以卡蒙企
      業社「兼」代表人甲○○為被告（即告訴卡蒙企業社及甲
      ○○二者）。換言之，前開告訴人等係主張聲請人甲○○
      以重製之方法侵害其著作權（因為〝卡蒙企業社〞非自然
      人，無法重製軟體），然而微軟公司及奧多比公司與聲請
      人未曾有過任何往來，亦不清楚聲請人所經營之卡蒙企業
      社之運作情形，則其等為何主張系爭軟體係由聲請人所重
      製之？由此可知，確實係曾任職於聲請人公司之離職員工
      乙○○於提出檢舉時曾為「重製者為甲○○先生」之主張
      。
  ４、況查，93年度偵字第5519號不起訴處分書中，亦認定被告
      乙○○為聲請人所聘請之管理師，負責電腦部門。則被告
      乙○○既全權負責社內之電腦設計及系統規劃管理事務，
      其對於告訴人對於電腦一竅不通以及電腦管理部門非由聲
      請人負責乙事，應知之甚詳。然其竟於因不服領導而遭聲
      請人開除後，挾怨報復，向偵查犯罪之警察機關連續檢舉
      聲請人有以重製之方法侵害他人著作權情事。此等惡意，
      就此偵查中所顯見之證據，原不起訴處分以及再議駁回之
      處分書隻字未提，實有加以調查之必要。
（三）綜上所述，原不起訴處分以及再議駁回之處分之認定未詳
      加調查卷內已存在之事實以及證據，顯有認定事實以及法
      律之違誤，為此，聲請人特依刑事訴訟法第258 條之1 之
      規定聲請交付審判，懇請本院迅以裁定准予交付審判之聲
      請，用保良善，而伸法紀等等。
二、按告訴人不服上級法院檢察署檢察長駁回再議之處分者，得
    於接受處分書後10日內委任律師提出理由狀，向該管第一審
    法院聲請交付審判。法院認交付審判之聲請無理由者，應駁
    回之。刑事訴訟法第258 條之1 第1 項、第258 條之3 第2
    項前段分別定有明文。次按，91年2 月8 日修正公布施行之
    刑事訴訟法第258 條之1 （按於92年2 月6 日修正公布為同
    條第1 項）係參考德國刑事訴訟法第172 條第2 項之規定及
    日本刑事訴訟法第262 條准起訴之規定，而增訂「聲請法院
    交付審判制度」，讓告訴人於不服上級檢察署檢察長之駁回
    再議處分時，得向法院聲請交付審判；其目的係為對於檢察
    官起訴裁量之制衡，除貫徹檢察機關內部檢察一體之原則所
    含有之內部監督機制外，另宜有檢察機關以外之監督機制，
    由法院保有最終審查權而介入審查，以提供告訴人多一層的
    救濟途徑（刑事訴訟法第258 條之1 立法理由參照），以促
    使檢察官對於不起訴處分為最慎重之篩選，審慎運用其不起
    訴裁量權。從而，本條之適用一方面固係強制告訴人先循檢
    察機關內部之監督機制救濟無效果後，始向法院為之，另方
    面亦促使檢察機關內部省視其不起訴處分是否妥當，法院則
    有最終審查權。故交付審判之制度雖賦予法院於告訴人交付
    審判之聲請裁定准否前，可依同法第258 條之3 第3 項規定
    為「必要之調查」，然法院於審查交付審判之聲請有無理由
    時，仍應以告訴人所指摘不利被告之事證未經檢察機關詳為
    調查或斟酌，或不起訴處分書所載理由違背經驗法則、論理
    法則及證據法則為限，方符本規定係為制衡檢察官起訴裁量
    權之立法意旨。因之，法院調查之範圍，應僅限於偵查中曾
    顯現之證據，而不得再就告訴人新提出之證據再為調查，亦
    不可蒐集偵查卷外之證據。
三、本件聲請人前以被告乙○○涉嫌誣告等案件向臺灣新竹地方
    法院檢察署檢察官提出告訴，經該署檢察官偵查後以94年度
    偵字第5280號為不起訴處分後，聲請人不服，聲請再議，經
    臺灣高等法院檢察署（下稱高檢署）檢察長認再議無理由，
    於95年2 月22日以95年度上聲議字第875 號處分書駁回再議
    之聲請，且於同年3 月7 日送達於送達代收人簡榮宗律師，
    聲請人亦於同年月14日委由簡榮宗律師具狀向本院提出交付
    審判之聲請等情，業據本院依職權調閱臺灣新竹地方法院檢
    察署本案所有偵查卷宗查核屬實，並有高檢署送達證書乙紙
    附卷可查，是以聲請人於收受上開處分書後10日內委由律師
    向本院提出交付審判之聲請，程式上並無不合，合先敘明。
四、聲請人甲○○以被告乙○○於92年10月因不服領導而遭告訴
    人開除後，挾怨報復，向偵查犯罪之警察機關連續檢舉告訴
    人有以重製之方法侵害他人著作權情事，確涉有前開誣告罪
    嫌，及於94年1 月18日在臺灣新竹地方法院檢察署檢察官偵
    查時，以證人之身分作證供稱盜版軟體係經告訴人要求才安
    裝等虛偽陳述，涉有偽證罪嫌無疑，於94年6 月17日委任簡
    榮宗律師向檢察官提出告訴，經檢察官偵查後，偵查結果以
    ：
（一）按犯罪事實應依證據認定之，無證據不得認定犯罪事實，
      刑事訴訟法第154 條第2 項定有明文。再認定不利於被告
      之事實，須依積極證據，苟積極證據不足為不利於被告事
      實之認定時，即應為有利於被告之認定，更不必有何有利
      之證據，最高法院30年上字第816 號判例意旨可資參照。
      又刑事訴訟上證明之資料，無論其為直接證據或間接證據
      ，均須達於通常一般之人均不至於有所懷疑而得確信其為
      真實之程度，始得據為有罪之認定，若其關於被告是否犯
      罪之證明未能達此程度而有合理懷疑之存在，致使無從形
      成有罪之確信，根據「罪證有疑，利於被告」之證據法則
      ，即不得遽為不利被告之認定，有最高法院76年度台上字
      第4986號判例可參。
（二）訊據被告乙○○堅決否認有何誣告、偽證犯行，辯稱：其
      在告訴人公司擔任行政管理，把公司的軟體整理後告訴老
      闆說都是非法軟體，告訴人卻說外面SOHO族都用非法軟體
      ，如果買合法軟體，公司就會沒有競爭力；告訴人把違反
      著作權的責任推到我身上，其作證時所述無誤，該公司被
      查獲之盜版軟體有部分是其離職後，公司才安裝等語。經
      查，依據刑事訴訟法第232 條規定，犯罪之被害人得為告
      訴，所謂被害人，指因犯罪行為直接受害之人而言，至其
      他因犯罪而間接或附帶受害之人，既非因犯罪直接受其侵
      害，即不得認為該條之被害人，而誣告罪以有使他人受刑
      事或懲戒處分之意圖為構成要件，是於侵害國家法益中，
      同時具有侵害個人法益之故意，被誣告人自可提起告訴。
      至偽證罪係侵害國家法益之罪，因偽證而間接受害之人請
      求究辦，僅可認為告發，而非告訴。經核本件甲○○具狀
      申告被告乙○○涉犯偽證罪嫌部分，揆諸前揭說明，性質
      應僅屬告發，合先敘明。
  １、誣告部分：
    (1)按刑法第169 條誣告罪之成立，須其申告內容完全出於憑
      空捏造，若所告尚非全然無因，只因缺乏積極證明，致被
      誣告人不受訴追處罰者，尚難遽以誣告論罪。即係以告訴
      人所訴被訴人之事實必須完全出於虛構為誣告罪之構成要
      件，若有出於誤會或懷疑有此事實而為申告，以致不能證
      明其所訴之事實為真實，縱被訴之人不負刑責，而被告本
      缺乏誣告之故意，亦難成立誣告罪名，此觀最高法院43年
      台上字第251 號判例及44年台上字第892 號判例自明。
    (2)告訴人雖認被告涉犯誣告罪嫌，係以被告明知盜版軟體並
      非告訴人重製、安裝，卻向偵查犯罪之警察機關檢舉告訴
      人有以重製之方法侵害他人著作權情事，意圖使告訴人受
      刑事處分為據。然查告訴人甲○○係卡蒙企業社之負責人
      ，且卡蒙企業社所有電腦中確有部分未經授權之Microsof
      t、Excel等軟體之事實，為告訴人所不爭執，並經臺灣新
      竹地方法院檢察署（下稱新竹地檢署）93年度偵字第5519
      號案件認定屬實，是被告據此合理懷疑告訴人違反著作權
      法，並非完全出於憑空捏造而全然無因。又告訴人違反著
      作權法案件經本署檢察官為不起訴處分之原因主要係以：
      卡蒙企業社提出購置合法電腦軟體之相關單據、採購及報
      價日期均在本件93年7 月28日搜索前，應無案發後補足正
      版軟體或授權數量之情形；卡蒙企業社電腦管理部分全權
      委請宋至忠、乙○○負責，難因有少數軟體序號在不同之
      電腦內重複出現，即逕認被告甲○○有重製或知悉並指示
      利用以之營利；乙○○無法證明甲○○究如何指揮具有電
      腦專長之乙○○進行安裝未經授權之軟體於電腦內供業務
      使用；無法排除卡蒙企業社電腦中未經授權之軟體，係電
      腦管理師或公司員工為圖一時之便自行灌入等因素，足見
      告訴人甲○○乃因缺乏積極證明，因而犯罪嫌疑不足，並
      非謂被告所述內容完全出於憑空捏造。況上揭93年度偵字
      第5519號被告卡蒙企業社、甲○○違反著作權法案件業經
      臺灣高等法院檢察署發回本署以94年度偵續字第68號案件
      續行偵辦中，益徵被告指述內容非毫無憑據。綜上所述，
      被告之指訴尚非無因，其顯然缺乏誣告之故意，自難成立
      誣告罪名。此外，復無其他積極證據足資認定被告有誣告
      犯行，應認犯罪嫌疑不足。
  ２、偽證部分：
    (1)按刑法第168 條之偽證罪，以於案情有重要關係之事項，
      故意為虛偽之陳述為構成要件，如非於案情有重要關係之
      事項，故意為虛偽之陳述，固與該條規定不合，即對於案
      情有重要關係之事項所述不實，而非出於故意者，仍難以
      偽證罪論，最高法院30年上字第2032號判例參照。
    (2)本件告訴人認為被告涉犯偽證罪嫌，係以被告於94年1 月
      18日於本署檢察官訊問時具結證稱：「我對序號相同不知
      情」、「黃先生（按即告訴人甲○○）要我安裝我才安裝
      」、「我發現電腦有許多盜版軟體問題」及「設計師反應
      說要新的軟體，我請示黃先生（按即告訴人），黃先生不
      答應購買」等證詞，而告訴人對於電腦知識完全不懂，僅
      專責對外拓展業務以及公務，已經證人方正清、莊育菁、
      陳依依結證在卷，公司相關電腦設備帳號、密碼、安裝均
      被告一人知悉，告訴人更無指揮教唆可能為據。然查，被
      告祇是告訴人所僱請之管理師，負責管理電腦部門而已，
      單純具領薪資之人員，卡蒙企業社之盈虧與被告無關，則
      被告自無甘冒刑責去非法重製軟體之必要；又證人方正清
      、莊育菁、陳依依等人固證稱告訴人不懂電腦，但彼等之
      證詞，僅足以證明告訴人不懂電腦而已，並不能據以認定
      告訴人未指示非法灌錄或非法使用之情事，要難以方正清
      、莊育菁、陳依依等人證詞，即認被告故意為虛偽之陳述
      。參以告訴人所經營之卡蒙企業社確經查獲安裝非法軟體
      ，與被告於新竹地檢署檢察官前所證述之情節互核相符，
      足見被告證言顯非虛妄，要難繩以偽證之刑責。末查，上
      揭93年度偵字第5519號被告卡蒙企業社、甲○○違反著作
      權法案件業經台灣高等法院檢察署發回新竹地檢署以94年
      度偵續字第68號案件續行偵辦中，益徵被告證述內容應非
      虛偽。此外，復無其他積極證據足資認定被告有偽證犯行
      ，應認犯罪嫌疑不足。
五、聲請人不服而向臺灣高等法院檢察署提起再議（偽證部分：
    不得再議），經該署以95年度上聲議字第875 號處分書駁回
    再議之聲請，其理由略為：刑法第169 條第1 項規定之誣告
    罪，係指意圖他人受刑事或懲戒處分，向該管公務員誣告，
    又所謂該管公務員，係指有偵查犯罪權之公務員而言（最高
    法院18年上字第1228號判例），本件經查被告乙○○當初係
    向民間組織「臺灣商業軟體聯盟」檢舉甲○○所經營之卡蒙
    企業社使用盜版軟體，此業據被告於檢察事務官詢問時供述
    明確（見94年偵字第5280號卷內94年11月18日詢問筆錄），
    其並非向有偵查權之公務員檢舉，此所以臺灣新竹地方法院
    檢察署93年偵字第5519號不起訴處分書僅列載美商微軟公司
    、美商奧多比公司為告訴人，並未列載乙○○為告發人或告
    訴人，是本件被告乙○○既未向有偵查權之公務員檢舉甲○
    ○，揆諸首揭判例，被告自無成立誣告罪之餘地；況查被告
    僅向「臺灣商業軟體聯盟」檢舉卡蒙企業社使用盜版軟體，
    非謂甲○○自行非法重製軟體，所謂「甲○○非法重製軟體
    」云云，係該案之告訴人美商微軟公司、美商奧多比公司所
    提出之用語，此與乙○○無關。至於本件聲請人是否完全不
    懂電腦，與被告能否成立誣告罪名無關，自無調查之必要。
    綜上所述，原檢察官調查結果以被告所涉誣告罪嫌不足而予
    以不起訴之處分，核無不合。聲請人仍執陳詞而指摘原處分
    不當，應無理由。
六、本院調閱臺灣新竹地方法院檢察署94年度他字第1111號（下
    稱第1111號偵查卷宗）、94年度發查字第547 號（下稱第54
    7 號偵查卷宗）、94年度偵字第5280號（下稱第5280號偵查
    卷宗）、94年度聲他字第648 號（下稱第648 號偵查卷宗）
    及臺灣高等法院檢察署95年度上聲議字第875 號等卷宗，經
    查：
（一）按犯罪事實應依證據認定之，無證據不得認定其犯罪事實
      ，刑事訴訟法第154 條第2 項定有明文。次按事實之認定
      ，應憑證據，如未能發現相當證據，或證據不足以證明，
      自不能以推測或擬制之方法，為裁判基礎。而告訴人之告
      訴，係以使被告受刑事訴追為目的，是其陳述是否與事實
      相符，仍應調查其他證據以資審認。又認定犯罪事實，所
      憑之證據，雖不以直接證據為限，間接證據亦包括在內，
      然無論直接或間接證據，其為訴訟上之證明，須於通常一
      般之人均不致有所懷疑，而得確信其為真實之程度者，始
      得據之為有罪之認定，倘其證明尚未達到此一程度，而有
      合理性懷疑之存在時，即無從為有罪之認定。最高法院40
      年台上字第86號、52年臺上字第1300號、76年台上字第49
      86號判例意旨分別可資參照。
（二）針對聲請人指摘臺灣高等法院檢察署於前開之再議駁回處
      分書中，僅以被告於94年11月18日檢察事務官詢問時，表
      示其係向民間組織「商業軟體聯盟」檢舉，即肯認被告無
      向有偵查權之公務員誣告之情，實令聲請人難以甘服！故
      被告是否有曾向保二總隊保智大隊檢舉聲請人涉嫌違反著
      作權之舉？實有予以查明之必要等語。查被告於94年9 月
      12日於新竹市警察局第一分局偵查隊接受警方詢問及於94
      年11月18日於臺灣新竹地方法院檢察署第六偵查庭受檢察
      事務官訊問時，皆陳述係於92年11月向台灣商業軟體聯盟
      檢舉卡蒙企業社使用盜版軟體，及第5280號偵查卷宗所附
      被告乙○○有關誣告、偽證一案說明，其於92年11月向台
      灣商業軟體聯盟檢舉卡蒙企業社使用盜版軟體。該機構經
      過數個月查證後，93年3 月才派律師帶被告去桃園保智大
      隊做正式的筆錄等語，經核前後並無矛盾；另臺灣新竹地
      方法院檢察署93年偵字第5519號不起訴處分書僅列載美商
      微軟公司、美商奧多比公司為告訴人，並未列載乙○○為
      告發人或告訴人，而將乙○○記載為檢舉人，倘若乙○○
      果向有偵查權之公務員檢舉甲○○，則不起訴處分書上之
      身分應為告發人，而非檢舉人，且若論以常情，一般檢舉
      人檢舉侵害著作權之事件，通常都會向民間之著作權保護
      團體或被侵害著作權之公司檢舉，以圖檢舉獎金，鮮少直
      接向有偵查權之公務員檢舉之情事，另查無任何積極證據
      足資證明被告確有聲請人所稱之向警察機關檢舉，故被告
      乙○○所稱向台灣商業軟體聯盟檢舉後，該機構才派律師
      帶被告去警局做正式筆錄等語，應堪認定，是本件被告乙
      ○○既未向有偵查權之公務員檢舉甲○○，自無成立誣告
      罪之餘地，臺灣高等法院檢察署於前開之再議駁回處分書
      中，已就聲請人所指摘被告乙○○有無向有偵查權之公務
      員檢舉之情節詳為調查，並無違誤。
（三）次查，告訴人甲○○係卡蒙企業社之負責人，且卡蒙企業
      社所有電腦中確有部分未經授權之Microsoft 、Excel 等
      軟體之事實，為告訴人所不爭執，並經臺灣新竹地方法院
      檢察署93年度偵字第5519號案件認定屬實，是被告據此合
      理懷疑告訴人違反著作權法，並非完全出於憑空捏造而全
      然無因。是聲請人由93年度偵字第5519號不起訴處分書得
      知，該案之告訴人美商微軟公司及美商奧多比公司，係以
      卡蒙企業社「兼」代表人甲○○為被告（即告訴卡蒙企業
      社及甲○○二者）。因微軟公司及奧多比公司與聲請人未
      曾有過任何往來，亦不清楚聲請人所經營之卡蒙企業社之
      運作情形，而推論出其等主張系爭軟體係由聲請人所重製
      之緣由，確實係曾任職於聲請人公司之離職員工乙○○於
      提出檢舉時曾為「重製者為甲○○先生」之主張等語，乃
      聲請人主觀上之臆測，無以說明被告之檢舉行為確如聲請
      人所言，另查無任何積極證據足資證明被告確有聲請人所
      稱之主張重製者為甲○○先生之行為，故此部分之指摘亦
      不足憑信。再查，被告乙○○自稱其離職之原因，係其積
      極改革公司制度以配合勞動基準法，但改善員工的福利卻
      和負責人甲○○先生的利益起衝突，開始產生了問題與意
      見不合，再由於甲○○先生要求被告乙○○去清華大學內
      掛紅布條，在沒有任何梯架工具情況，只能以重疊兩張桌
      子，一張椅子下勉強完成這相當危險的動作，事後被告建
      議甲○○先生將這工作發包給印布條的廠商來一併處理，
      但甲○○先生為了省這點小錢而枉顧安全，仍再度要求被
      告掛紅布條，被告因此主動離職。此與聲請人甲○○所述
      ，被告乙○○因不服領導遭聲請人開除，雖開除與主動離
      職不同，但雙方相處不合之情，顯然可見。然不論被告檢
      舉原因，係希望甲○○先生能反省本身的態度，經營生意
      時需顧及社會正義，而非要求或利用員工做非法之事；或
      如聲請人所言，係挾怨報復。只要檢舉之情，確非故意虛
      構者，自不能遽以誣告罪論處。是聲請人認檢察官應詳加
      調查被告惡意檢舉之內心因素，以判斷被告有誣告聲請人
      之原因，然有無惡意與犯罪之構成要件尚無相關，其指摘
      檢察官未為調查，此部分為無理由。
（四）原不起訴處分及駁回再議之處分，均已敘明其所憑之證據
      及認定之理由，依本案卷內資料自「形式上」觀察，應尚
      未達於起訴被告之門檻。聲請人雖仍執前詞聲請本院交付
      審判，惟按刑法誣告罪之成立，以意圖他人受刑事處分虛
      構事實而向該管公務員申告為其要件，若其所訴事實，雖
      不能證明係屬實在，而在積極方面尚無證據證明其確係故
      意虛構者，自不能遽以誣告罪論處；故誣告罪以告訴人所
      訴被訴人之事實必須完全出於虛構為要件，若有出於誤會
      或懷疑有此事實而為申告，以致不能證明其所訴之事實為
      真實，縱被訴人不負刑責，而告訴人本缺乏誣告之故意，
      即難科以誣告罪。本件被告所涉誣告犯行，原檢察官所為
      不起訴處分，係以：卡蒙企業社提出購置合法電腦軟體之
      相關單據、採購及報價日期均在本件93年7 月28日搜索前
      ，應無案發後補足正版軟體或授權數量之情形；卡蒙企業
      社電腦管理部分全權委請宋至忠、乙○○負責，難因有少
      數軟體序號在不同之電腦內重複出現，即逕認被告甲○○
      有重製或知悉並指示利用以之營利；乙○○無法證明甲○
      ○究如何指揮具有電腦專長之乙○○進行安裝未經授權之
      軟體於電腦內供業務使用；無法排除卡蒙企業社電腦中未
      經授權之軟體，係電腦管理師或公司員工為圖一時之便自
      行灌入等因素，足見告訴人甲○○乃因缺乏積極證據證明
      ，因而犯罪嫌疑不足，並非謂被告所述內容完全出於憑空
      捏造等情，自證據所示之形式上觀察，並無何違背經驗法
      則或論理法則之處；告訴人雖提出如上所述之質疑，然就
      其所陳：(一)被告乃向有偵查權之公務員檢舉。(二)被告主張
      聲請人重製侵權之軟體。(三)被告既明知聲請人不懂電腦之
      事實，猶執意對聲請人提出違反著作權法之告訴，此等惡
      意，顯非出於懷疑或誤會，自應負刑法誣告罪責等情，或
      係出於告訴人單方之論述或質疑而提出之證據，或仍須進
      一步蒐集調查其他證據始能加以證明之事項，證諸上開說
      明，本院依法並無負擔偵查作為之責任。亦即，法院於權
      力分立之法治國家中，係居於不告不理之被動地位，無追
      訴即無審判，91年修正刑事訴訟法雖創立交付審判制度，
      准許告訴人對於確定之不起訴處分尋求法院之救濟，但如
      上所述，該等制度應限縮於審查不起訴處分之正確與否，
      而其審查，不得逾越法院之角色，而成為檢察官之延伸，
      換言之，應僅就檢察官認定之事實能否達於起訴之門檻加
      以論斷，不得任意推翻原檢察官形式上合於經驗法則或論
      理法則之事實認定，或自行蒐集、調查其他新事實或新證
      據，而紊亂檢察官公訴及法院審判之角色分配。從而，聲
      請人雖認檢察官未盡調查證據之能事，但此並非得據以准
      許交付審判之理由。是原不起訴處分書及駁回再議處分書
      已調查偵查卷內所存之相關證據，並敘明所憑之證據及判
      斷理由，而聲請交付審判制度，僅係就卷內證據以為審酌
      是否達到起訴門檻而已，並非謂可蒐集卷外之證據以為判
      斷，已如前述，聲請人認應再予詳查上開事項，亦難准許
      ，蓋此將使法院兼任檢察官之職務而有回復「糾問制度」
      威權審判體制之虞也。
（五）綜上所述，參酌臺灣新竹地方法院檢察署檢察官之不起訴
      處分書、臺灣高等法院檢察署檢察長駁回再議之處分書及
      本院調取上開偵查卷宗核閱偵查過程，檢察官確已就聲請
      人所指摘被告乙○○涉有之誣告情節詳為調查、斟酌，而
      依調查結果認查無積極證據足認被告有何誣告之情事，因
      認被告之犯罪嫌疑不足，乃為不起訴處分，且於不起處分
      書詳載明確，經核亦無何違背經驗法則、論理法則及其他
      證據法則之情事，則原檢察官及臺灣高等法院檢察署檢察
      長分別依刑事訴訟法第252 條第10款、第258 條前段之規
      定，對被告予以不起訴處分及駁回再議之聲請，於法自無
      違誤，而本院亦不得再蒐集偵查卷外之證據。從而，聲請
      人對於駁回再議之處分仍執前詞加以指摘，而聲請交付審
      判，即非有理由，應予駁回。
七、依刑事訴訟法第258 條之3 第2 項前段，裁定如主文。
中    華    民    國    95    年    8     月    18    日
                  刑事第四庭審判長法  官  林秋宜
                                  法  官  劉兆菊
                                  法  官  馮俊郎
以上正本證明與原本無異。
不得抗告。
中    華    民    國    95    年    8     月    23    日
                                  書記官  鄧雪怡


司法院資訊處製作；財團法人民間司法改革基金會備份。
